Carlos Utrilla Guerrero

Institute of Data Science Paul-Henri Spaaklaan 1 The Netherlands E.MAIL

https://carlosug.github.io/ ORCID:

https://orcid.org/0000-0002-9994-1462

FORMACIÓN ACADÉMICA

Universidad de Manchester, Reino Unido

2014

MSc en Investigación Social y Estadística (Grupo de Investigación, CMIST)

Titulo Tesis: Sustainable consumption among British and Spanish customers

Supervisor: Mark Tranmer

Analisis y trabajos: https://carlosug.github.io/posts/Social-research-methods-statistics

2012

Universidad de Southern Denmark, Dinamarca

MSc en Gestión Internacional y Estrategia de Negocio (Programa Erasmus, 6 meses)

Universidad de Zaragoza, España

2011

Licenciatura de Administración y Dirección de Empresas

PERFIL PROFESIONAL

Científico de datos, Especialista de información y datos digitales, Responsable técnico en análisis de datos

AREA DE INVESTIGACION

Network analysis y data science, Sociedad Digital e Inteligencia Artificial, Datos Abiertos y Web semántica

HABILIDADES SOFTWARE Y HERRAMIENTAS INFORMÁTICAS

Lenguaje programación

Python, Java

Paquetes numéricos y estadísticos

R, STATA

Conocimientos y estándares

SPARQL, RDF, ontologías, Open API y SQL

Análisis científico reproducible

Jupyter notebooks, Docker Container, R Markdown

Desarrollo web

React, TypeScript, Google Analytics

Sistemas operativos

Microsoft Windows, Linux

EXPERIENCIA PROFESIONAL

Maastricht University, Maastricht, Países Bajos Científico de datos, Instituto de Datos Científicos (IDS)

febrero 2020- actualmente

Responsable técnico de proyectos europeos e investigación en ciencia de datos en proyectos multidisciplinares Colaboración en proyectos de investigación relacionados con ciencia abierta e implementación de grafos de conocimiento

Kleos Space S.A, Luxemburgo

agosto 2018 - diciembre 2019

Analista de Datos

Elaboración de informes, documentación técnica para la Agencia Europea Espacial (ESA) y Departamento ERIN Colaboración con el grupo de investigación en la metodología y técnica estadística aplicada

Kneip Communications, Luxemburgo

2015 - agosto 2018

Analista de Datos

Responsable técnico de proyectos de analítica predictiva y gestión de datos financieros

Banco Europeo de Inversiones, Luxemburgo

2014

Prácticas, Analista de Datos (6 meses)

Colaboración y soporte técnico en la publicación de resultados mensuales de proyectos de inversión Europeo Contribución en implementación y testeo de nuevas herramientas informáticas relacionadas con reportes analíticos

Grupo Imaginarium S.A, Estambul, Turquía

2013

Prácticas, Finanzas cuantitativas (7 meses)

Diseño e implementación del modelo estadístico de predicción de tesorería (participación en proceso de auditoría interna)

Asociación de Jóvenes Empresarios, Zaragoza, España

2011

Prácticas, Investigación de Mercados (6 meses)

Colaboración en informes y estudios de competitividad empresarial y estudios socioeconómicos

Ibercaja, Zaragoza, España

2010

Prácticas, Econometría (6 meses)

Aplicación del modelo de regresión logística para el cálculo de probabilidad de impago de préstamos comerciales

RESEARCH GROUP ****	TITLE CV - Carlos Utrilla Guerrero	JOB REFERENCE	
PROJECT ****	AUTHOR(S)	ISSUED DATE	PAGE
	Carlos Utrilla Guerrero	Mayo 2021	1 of 2

Current......

Data Sharing Coalition (DSC)

Supervisor: Michel Dumontier

Actividades: Participación en la creación de estándares, mejora de interoperabilidad en intercambio de datos y diseño de

visualización digital (Green Load Case Study)

Applying data science for digital collections (PLAYFAIR)

Co-authors: Michel Dumontier, Walter Crist

Supervisor: Cameron Browne

Actividades: Implementación de web semántica y técnicas de análisis de datos relacionadas con contenido digitales

Community Data Driven Insight (CDDI)

Service and Expertise Working Group Co-leads with University Library UM

Actividades: Implementación de técnicas de gestión de datos y colaboración con proyectos en análisis de datos

Past

European Open Science Cloud-Life Science (EOSC-Life)

2020

2021

2021

2020

WP9: Training of the EOSC Life Community on FAIRAssist

Supervisor: Michel Dumontier

Actividades: Desarrollo y creación de contenido relacionado con gestión y análisis de datos de investigación basado en

principios FAIR

Maritime anomaly detection and data fusion (KLEOS)

2019

Kleos Space SA | European Space Agency (ESA) | Luxembourg Institute of Innovation and Technology (LIST)
Actividades: Elaboración de propuesta de investigación para H2020 y metodología para comprender y predecir los
patrones de señales de radio para un área interés especifica. Se aplicaron técnicas de fusión de datos para integrar datos
externos en el proceso de análisis de datos predictivos.

VHF maritime signals probability of transmission (KLEOS)

2018

Kleos Space SA | European Space Agency (ESA) | Luxembourg Space Agency (LSA)

Actividades: Análisis estadístico para estimarla probabilidad de detección y frecuencia del canal de radio. Las tareas asignadas fueron seleccionar el método estadístico para predecir la probabilidad de comunicación del barco, ayudar a los ingenieros de sistemas a implementar Estadísticas Bayesianas y aplicar análisis de exploración de datos y pruebas estadísticas para comparar medias (Área de interés de África y Filipinas). JSON y MongoDB fueron los componentes seleccionados para la arquitectura de datos.

EXPERIENCIA DOCENTE

Cursos Universitarios

Bachelor Global Studies BAGS (Quant. Research Methods Course - material)	Semestre IV 2021
Applied Research II VSK1004 (<i>material</i>)	Semestre VI 2021
Bachelor Global Studies BAGS (Quant. Research Methods Course - material)	Semestre I 2020
Applied Research II VSK1004 (<i>material</i>)	Semestre VI 2020

Cursos de Formacion y Seminarios

Coding for everyone Python (material)marzo 2021FAIR Essentials workshop (material)febrero 2021Online M-BIC Open Science Symposium (Guest lecture)octubre 2020Social Science Carpentry Workshop (Guest lecture eScience center)noviembre 2020

CURSOS Y CONFERENCIAS

Semantic web y Knowledge Graphs <i>Universidad de Maastricht (Holanda)</i> 60 horas	enero 2021
Earth Observation & GIS, Engr. & Security Universidad Twente (Holanda) 60 horas	agosto 2018
Cátedra Cooperación al desarrollo Universidad Zaragoza 60 horas	2012
Economía 3.0: Big Data UIMP Santander 30 horas	agosto 2011
International Business Plan <i>Universidad Zaragoza</i> 72 horas	2010
Economía Social en Aragón <i>Universidad Zaragoza</i> 15 horas	2010

IDIOMAS

Español (Nativo), Ingles (Nivel Experto), Francés (B1, Nivel Intermedio).

EXPERIENCIA VOLUNTARIADO

Federación Deportiva Turca, Ankara (Turquía)

2012

European Volunteer Service (7 meses)

Ayuda operativa y técnica a todos los niveles de la asociación y sus actividades realizadas

OTROS INTERESES

Deportes (Profesor de tenis y padel, Miembro Fundador de la Asociación de Europadel, Luxemburgo) e Historia

RESEARCH GROUP ****	TITLE CV – Carlos Utrilla Guerrero		
PROJECT ****	AUTHOR(S) Carlos Utrilla Guerrero	ISSUED DATE Mayo 2021	PAGE 2 of 2